臺灣苗栗地方法院刑事判決
110年度簡上字第75號
上  訴  人
即  被  告  彭俊浩



上列上訴人即被告因違反毒品危害防制條例案件，不服本院簡易
庭中華民國110年6月28日110年度苗簡字第479號第一審簡易判決
（聲請簡易判決處刑案號：110年度毒偵字第553號），提起上訴
，本院管轄之第二審合議庭判決如下：
    主  文
上訴駁回。
    犯罪事實及理由
一、本案經本院合議庭審理結果，認原審簡易判決以上訴人即被
    告彭俊浩（下稱被告）係犯毒品危害防制條例第10條第2項
    之施用第二級毒品罪，判處有期徒刑3月，如易科罰金，均
    以新臺幣（下同）1,000元折算1日，認事用法及量刑均無不
    當，應予維持，並引用原審簡易判決書所記載之犯罪事實、
    證據及理由（如附件）。
二、被告上訴意旨略以：被告於民國110年2月3日下午4時20分許
    ，經由警方通知前往指認關係人，警方並強調不會採驗被告
    尿液，被告同意前往並配合協助指認關係人後，警方即將被
    告隔開，並說明需採驗被告尿液，被告當下坦承不諱並同意
    採驗尿液。警方出爾反爾採驗被告尿液並移送偵辦，被告深
    感過於重罰等語。
三、被告雖以前揭情詞置辯，惟被告於警詢及偵查中就其於前揭
    時、地，施用第二級毒品甲基安非他命之犯行均坦承不諱（
    見毒偵卷第12、27至28頁），並經警詢問對於警方採集其尿
    液逕送檢驗表示無意見，復均於調查筆錄、採集尿液（送驗
    ）採證同意書上簽名捺印等節，有苗栗縣警察局刑事警察大
    隊110年2月3日調查筆錄、採集尿液（送驗）採證同意書（
    卷內誤植為「同之意書」）各1份存卷可證（見毒偵卷第9至
    13、17頁），難認有何違背法定程序之情形。況被告前揭上
    訴意旨亦自承其同意警方採集尿液送驗，是被告所辯，顯屬
    事後圖卸之詞，洵非可採。
四、按刑事審判之量刑，在於實現刑罰權之分配的正義，故法院
    對科刑判決之被告量刑，應符合罪刑相當原則，使罰當其罪
    ，此所以刑法第57條明定科刑時應審酌一切情狀，尤應注意
    該條所列各款情形，以為科刑輕重之標準。而量刑之輕重，
    係實體法上賦予事實審法院得依職權自由裁量之事項，苟法
    院於量刑時，已以行為人之責任為基礎，並斟酌刑法第57條
    各款所列情狀，而未逾越法定範圍，又未濫用其職權，即不
    得遽指為違法（最高法院72年台上字第6696號、75年台上字
    第7033號判例、96年度台上字第760號判決意旨參照）。次
    按刑罰之量定，固屬法院自由裁量之職權行使，但仍應審酌
    刑法第57條所列各款事由及一切情狀，為酌量輕重之標準，
    並非漫無限制，除不得逾越法律所規定之範圍外，並應具妥
    當性及合目的性，符合罪刑相當原則。在同一犯罪事實與情
    節，如別無其他加重或減輕之原因，下級審法院量定之刑，
    亦無過重或失輕之不當情形，則上級審法院對下級審法院之
    職權行使，原則上應予尊重（最高法院85年度台上字第2446
    號、95年度台上字第6617號判決意旨參照）。查原審以被告
    之責任為基礎，並審酌其於警詢時自陳業工、家庭經濟狀況
    勉持之生活狀況、高中肄業之教育程度；犯罪後於警詢及偵
    查中均坦承犯行之態度等一切情狀，量處有期徒刑3月，並
    諭知以1,000元折算1日為其易科罰金之折算標準，本院認原
    審就刑之量定，已斟酌刑法第57條各款所列情形及其他科刑
    事項，既未逾越法定刑度，又未濫用裁量之權限，所量處之
    刑應屬適當，亦無過重或過輕等顯然失當之情形，於法並無
    違誤，本院對原審之職權行使，自應予以尊重，以維科刑之
    安定性。是被告以前揭情詞提起本件上訴，請求從輕量刑，
    為無理由，應予駁回。
五、被告經本院合法傳喚後，無正當之理由未到庭，爰依刑事訴
    訟法第455條之1第3項準用同法第371條之規定，不待其陳述
    ，逕為一造缺席判決。
據上論斷，依刑事訴訟法第455條之1第1項、第3項、第368條、
第373條、第371條，判決如主文。
本案經檢察官邱舒虹聲請以簡易判決處刑，檢察官蕭慶賢到庭執
行職務。
中　　華　　民　　國　　110 　年　　12　　月　　14　　日
　　　　　　　　　刑事第一庭　審判長法　官　陳茂榮
　　　　　　　　　　　　　　　　　　法　官　柳章峰
　　　　　　　　　　　　　　　　　　法　官　高御庭
以上正本證明與原本無異。
本判決不得上訴。
中　　華　　民　　國　　110 　年　　12　　月　　14　　日
　　　　　　　　　　　　　　　　　　書記官　林怡芳